【裁判字號】    90,易緝,107
【裁判日期】    900911
【裁判案由】    竊盜等
【裁判全文】
臺灣桃園地方法院刑事判決                          九十年度易緝字第一七號
    公  訴  人  臺灣桃園地方法院檢察署檢察官
    被      告  丙  ○
右列被告因竊盜案件，經檢察官提起公訴（八十九年度偵字第一二五三０號），本院
判決如左：
    主  文
丙○攜帶兇器竊盜，累犯，處有期徒刑玖月。
    事  實
一、丙○前曾於民國八十七年間因犯傷害、違反藥事法、竊盜等案件，經本院分別判
    處有期徒刑二月、八月、八月，接續執行結果，於八十九年五月一日假釋期滿以
    已執行論。竟猶不知悛悔，意圖為自己不法之所有，於八十九年八月二十日凌晨
    二時許，在桃園市○○路○段三０四號旁，以路邊所拾獲客觀上可作為兇器使用
    之如拳頭般大小之石頭敲破乙○○所有，車牌號碼為ＦＢ－八０三０號自小客車
    之右後車窗玻璃（毀損部分業據撤回告訴），嗣入車內竊取相機一臺、手電筒二
    支、汽車回數票三張及太陽眼鏡一付，得手後繼又於同日二時三十分許，前往桃
    園市○○街福元宮廣場，以來歷不明之扳手撬壞游寶珠所有，交由甲○○使用中
    之車牌號碼Ｚ六－八三八九號自小客車之右後車窗玻璃（毀損部分業據撤回告訴
    ），因忽見該車警報器亮起，隨即逃逸，惟因甲○○由監視器中發現上情乃報警
    與友人合力追躡將之逮捕，並扣得扳手一支。
二、案經桃園縣警察局桃園分局報請臺灣桃園地方法院檢察署檢察官偵查起訴。
    理  由
壹、有罪部分：
一、右揭犯罪事實，業據被告迭於警訊、偵訊及本院審理時供認不諱，核與告訴人乙
    ○○、甲○○指訴之情節相符，並有贓物領據乙紙附卷暨扳手一支扣案可稽，是
    本件事證明確，被告犯行洵堪認定，應予依法論科。
二、查被告斯時以所拾獲如拳頭般大小之石頭擊破車號ＦＢ－八０三０號自小客車之
    車窗，繼而為竊盜犯行，足見該石頭客觀上足以危害他人生命、身體之安全，自
    應認係屬兇器。核被告丙○所為，係犯刑法第三百二十一條第一項第三款之攜帶
    兇器竊盜罪。又被告前曾於八十七年間因犯傷害、違反藥事法、竊盜等案件，經
    本院分別判處有期徒刑二月、八月、八月，接續執行結果，於八十九年五月一日
    假釋期滿以已執行論，此有臺灣高等法院被告全國前案紀錄表、臺灣桃園地方法
    院檢察署刑案資料查註紀錄表在卷可按，其於五年以內再犯本件最重本刑為有期
    徒刑以上之竊盜罪，為累犯，應依刑法第四十七條之規定，加重其刑。爰審酌被
    告之素行、其犯罪動機、所生危害尚小、及其犯後坦承犯行深知悔悟等一切情狀
    ，量處如主文所示之刑，以示懲儆。公訴意旨雖認被告有犯罪之習慣，請求併諭
    知被告於刑之執行前令入勞動場所強制工作，惟本院矧被告雖有如前述三次前科
    犯行，惟經本院調閱其前案判決書，該三罪均係被告於八十六、七年間所犯，除
    此之外，被告僅於七十四間，有賭博犯行，參酌其歷次犯行之情節、罪名各不相
    同、其中傷害案猶係因偶發之誤會而引起，實尚難遽認被告有犯罪之習慣。再參
    以被告罹患嚴重眼疾，本院認對被告判處有期徒刑九月，已足生儆懲之效，令其
    思過向善，亦符合罪刑相當之原則，尚無施以強制工作矯治之必要，爰不為強制
    工作之諭知，附此敘明。末查，本件被告所持供犯本件竊盜犯行之石頭，係其在
    路上所任意撿拾，顯非被告所有，縱認該石頭為無主物，惟被告以之擊破車窗後
    ，復將該石頭丟棄，亦顯無據為己有之意，是爰不為沒收之宣告。至扣案之扳手
    一支，並非被告所有，亦據其供明在卷，此外復查亦無其他積極證據足證係屬被
    告所有，爰亦不另為沒收之諭知。
三、公訴意旨另以：被告於前述時、地，尚於告訴人乙○○之車內，竊取扳手一支；
    另於同日二時三十分許，在桃園市○○街以扣案扳手撬壞游寶珠所有而交由甲○
    ○使用之車牌號碼Ｚ六－八三八九號自小客車之玻璃，正著手竊取其車內物品因
    甲○○發現而未遂，因認被告亦涉有竊盜罪云云。惟查：（１）被告雖供稱扣案
    之扳手一支係在車主乙○○之車上所竊，惟訊據被害人乙○○則證稱：伊並未失
    竊扳手等語（見本院八十九年十月十九日訊問筆錄），參酌乙○○所出具之贓物
    領據亦未具領該扳手，是尚難遽認扣案之扳手係被告在乙○○之車上所竊，本件
    既查無其他事證足資作為被告前述自白之補強證據，尚難逕認該扳手係被告所竊
    取。（２）按刑法上之未遂犯，必須已著手於犯罪行為之實行而未遂，始能成立
    ，此觀諸刑法第二十五條第一項之規定甚明。刑法第三百二十一條之竊盜罪為第
    三百二十條之加重條文，係以竊取他人之物為其犯罪行為之實施，至該條第一項
    所列各款情形，不過為犯竊盜罪之加重條件，如僅著手於該項加重條件之行為，
    而「未著手搜取財物」，仍不能以刑法第三百二十一條之竊盜未遂論（最高法院
    二十七年滬上字第五四號判例參照）。訊據被告固坦承以扣案扳手撬壞甲○○所
    使用之車號Ｚ六－八三八九號自小客車之車窗玻璃的事實，惟堅稱：伊打破玻璃
    後，因警報燈亮起，隨即逃離，並未開始搜取摸索車內任何物品等語。經傳訊告
    訴人甲○○亦證稱：其車確有防盜警示燈亮起，惟其並未在監視器上看到被告翻
    找其車內物品之情，另其車內係因都是玻璃碎片而凌亂不堪等語，核與被告所述
    尚屬相符，此外，復查並無其他證據足證被告「已著手搜尋」該車內財物之行為
    ，揆諸前開判例意旨，自不能論以加重竊盜未遂罪。公訴意旨認被告就前開二部
    分係犯加重竊盜及加重竊盜未遂罪，尚有誤會，此二部分原應為無罪之諭知，惟
    公訴意旨認此二部分分別與前開有罪部分具有實質上一罪及連續犯之裁判上一罪
    關係，爰均不另為無罪之諭知，附此敘明。
四、公訴意旨復以：被告於如事實欄所述時、地，分持石頭及扳手，毀損乙○○所有
    車號ＦＢ－八０三０號自小客車之右後車窗玻璃、和游寶珠所有交由甲○○使用
    之車號Ｚ六－八三八九號自小客車之右後車窗玻璃，因認被告亦涉有刑法第三百
五十四條之毀損罪。按告訴乃論之罪，告訴人於第一審辯論終結前得撤回其告訴
    ，又告訴經撤回者，法院應諭知不受理之判決，刑事訴訟法第二百三十八條第一
    項、第三百零三條第三款定有明文。本件被告被訴涉犯刑法第三百五十四條之毀
    損罪嫌部分，該罪名依同法第三百五十七條之規定，須告訴乃論，茲據告訴人乙
    ○○、甲○○分別於本院訊問時，當庭陳明欲撤回告訴，有本院八十九年十月十
    九日訊問筆錄可稽，是依前開法條之規定，被告此部分之犯行，原應為不受理之
    諭知，惟公訴意旨認此部分與前開有罪部分具有牽連犯之裁判上一罪關係，爰不
    另為不受理之諭知，附此敘明。
據上論斷，應依刑事訴訟法第二百九十九條第一項前段，刑法第三百二十一條第一項
第三款、第四十七條，判決如主文。
本案經檢察官林秀敏到庭執行職務。
中        華        民        國      九十      年    九    月    十一  日
                                臺灣桃園地方法院刑事第六庭
                                    法  官 林  曉  芳
右正本證明與原本無異。
如不服本判決，應於判決送達後十日內向本院提出上訴狀（應附繕本），上訴於臺灣
高等法院。
                                    書記官 巫  孟  蓉
中        華        民        國      九十      年    九    月    十八  日
附論罪科刑依據之法條
刑法第三百二十一條
犯竊盜罪而有左列情形之一者，處六月以上五年以下有期徒刑：
一、於夜間侵入住宅或有人居住之建築物、船艦或隱匿其內而犯之者。
二、毀越門扇、牆垣或其他安全設備而犯之者。
三、攜帶兇器而犯之者。
四、結夥三人以上而犯之者。
五、乘火災、水災或其他災害之際而犯之者。
六、在車站或埠頭而犯之者。
前項之未遂犯罰之。


司法院資訊處製作；財團法人民間司法改革基金會備份。
